臺灣臺北地方法院刑事判決　　　　　　　　　　　　九十一年度訴字第一三八六號
　　公　訴　人　臺灣臺北地方法院檢察署檢察官
　　被　　　告　丙○○
右列被告因偽造有價證券等案件，經檢察官提起公訴（九十一年度偵字第一０五一０
號），本院判決如左：
    主  文
丙○○共同連續行使偽造之信用卡，累犯，處有期徒刑壹年。
變造之「郭龍輝」汽車駕駛執照及「戊○○」國民
表一編號一至十九號之偽造信用卡壹拾玖張、附表二編號一至十四號偽造之簽帳單私
文書壹拾肆張（客戶留存聯）、附表二編號一至十二號及十四號偽造之「郭龍輝」署
押壹拾參枚、「Ｌｉｎｇ」署押玖枚、「李修平」署押貳枚（均為商店自存聯或聯合
信用卡處理中心存查聯）均沒收。
    事  實
一、丙○○前於民國八十八年間因偽造文書案件，經本院以八十八年度訴字第一０六
    一號判決判處有期徒刑五月確定，甫於八十九年十一月三十日執行完畢（八十九
    年九月十一日至八十九年十月四日送勒戒處所觀察、勒戒）。詎丙○○仍不知悔
    改，因遭通緝，為避免警察臨檢，明知不詳姓名、年籍，綽號「青龍」之成年男
    子所持之郭龍輝（嗣更名為丁○○）汽車駕駛執照（駕照號碼：Ｚ000000
    000號）與戊○○之國民
    ）係遭竊之贓物，仍基於收受贓物之意，與「青龍」共同基於行使變造特種文書
    之犯意聯絡，於九十年三月三十一日凌晨二時後之某日、時，由丙○○提供自己
    之照片二張予「青龍」，由「青龍」以換貼丙○○照片之方式，變造上開郭龍輝
    與戊○○之汽車駕駛執照及國民
    以備表明自己為郭龍輝或戊○○之身分，足以生損害於公路機關、戶政機關對於
    駕駛執照、國民身分管理之正確性及郭龍輝、戊○○。嗣丙○○並於附表二編號
    二、四、七、八至十號所示時間持上開變造之郭龍輝駕駛執照分別前往位於台北
    市○○路○段三八五號豪帝飯店、台北市○○○路○段二七五號豪城飯店登記住
    宿而行使之，以表明其係郭龍輝本人住宿之意。
二、另丙○○為確保其行使上開變造之郭龍輝駕駛執照以表明自己身分之行為不被查
    知，明知如附表一之十九張信用卡分別係姓名、年籍不詳，綽號「蝌蚪」之成年
    己行使之用而於同年七月十一日前某日，在不詳處所自「蝌蚪」處收受上開附表
    一編號一至十七號之偽造信用卡十七張，先基於偽造私文書之犯意於附表一編號
    一、二、五、七、十三、十五至十七號之偽造信用卡背面偽造「Ｌｉｎｇ」、「
    郭龍輝」之簽名而完成該私文書後，分別基於行使偽造信用卡及行使偽造私文書
    之概括犯意，自同年月十日起至同年八月四日止，連續在如附表二編號一至十四
    號所示地點，以其前所收受之十七張偽造信用卡中如附表二「使用之信用卡」一
    欄所示偽造之信用卡刷卡消費購物、住宿，並以附表二編號一至十二號、十四號
    「偽造署押」欄所示之姓名，偽造各該署押於各簽帳單上，以偽造各被冒用之人
    確認該消費金額之簽帳單私文書，持以行使交付依約與持卡人交易之各特約商店
    核對，使各特約商店誤認丙○○、「小李」（附表二編號十三、十四號部分）即
    係該持卡人而陷於錯誤，交付如附表二編號一至十二號、十四號所示各金額之餐
    點、汽車零件、汽油等財物及使其享有於旅館住宿之財產上利益（其中附表二編
    號十三、十四號則係因郭守益《業經台灣板橋地方法院以九十二年度訴字第五０
    八號判決有期徒刑四月，緩刑二年確定》將其所有之車牌號碼九Ｌ─八三五號營
    業小客車交由位於臺北縣蘆洲市○○路二０一號之勝騏汽車有限公司《下稱勝騏
    公司》維修，卻無力支付維修費新臺幣《下同》二萬元，竟透過姓名、年籍不詳
    ，綽號「廖董」介紹而撥打0000000000之電話號碼聯絡丙○○及姓名
    、年籍不詳，綽號「小李」之成年男子前往勝騏公司會合，但因勝騏公司之會計
    小姐已經下班，遂由勝騏公司修理廠廠長戴金松帶渠三人至位於台北縣蘆洲市○
    ○路二０二號之曜聖輪胎行，丙○○即承前犯意與郭守益、「小李」基於行使偽
    造信用卡之概括犯意聯絡與行使偽造私文書之犯意聯絡，由「小李」持不詳之人
    所偽造之附表一編號十八號信用卡，刷卡而行使《附表二編號十三號部分》，惟
    因原申請人已轉換卡別為白金卡，乃因資料不符未能完成刷卡消費，亦未簽名而
    未偽造該簽帳單私文書，渠等即承前之同一犯意，由「小李」持不詳之人所偽造
    之附表一編號十九號信用卡刷卡消費而共同行使之《附表二編號十四號部分》，
    並由「小李」於簽帳單上偽造「李修平」署押而完成該簽帳單私文書，向曜盛輪
    胎行負責人余政芳提出而共同行使之）足生損害於各特約商店、發卡銀行（編號
    十三號之未完成交易部分除外）、被冒用之人及財團法人聯合信用卡處理中心（
    下稱聯合信用卡中心），合計詐得八萬零二百八十六元之財物及二萬零九百七十
    六元之財產上利益。丙○○因於附表二編號九、十號之豪帝飯店住宿時持該偽造
    之信用卡刷卡消費，為玉山商業銀行信用卡中心（下稱玉山銀行）辦事員乙○○
    發覺，通知豪帝飯店人員報警前來處理，為警於九十年七月二十日十二時三十分
    在上開豪帝飯店七０三室扣得附表一編號一至十七號所示之偽造信用卡十七張、
    附表二編號一至五號之簽帳單五張及變造之郭龍輝駕駛執照、戊○○國民
    各一張。
三、案經臺北市政府警察局信義分局報告台灣台北地方法院檢察署檢察官偵查起訴。
    理      由
一、訊據被告丙○○對於右揭因遭通緝，為避免臨檢，明知「青龍」所持之郭龍輝駕
    駛執照與戊○○國民
    龍輝駕駛執照、戊○○國民
    往豪城飯店、豪帝飯店登記住宿，又明知「蝌蚪」所交付之信用卡為偽造者仍收
    受，並偽造「郭龍輝」、「Ｌｉｎｇ」簽名於其中幾張信用卡之背面而持以刷卡
    購物、住宿消費，偽造附表二編號一至十二號的簽帳單私文書，另於附表二編號
    十三、十四號之時間載同「小李」前往勝騏公司，嗣由「小李」持信用卡至曜聖
    輪胎行刷卡消費，0000000000之行動電話係伊使用等情均坦承不諱，
    核與證人郭龍輝於警詢中證述其駕駛執照遭竊、證人即豪帝飯店經理林秀雄與證
    人即豪帝飯店櫃臺小姐林清麗分別於警詢中作證被告持偽造之郭龍輝駕駛執照登
    記住宿與以附表二編號九、十號偽造之玉山銀行信用卡刷卡付費、證人即大安商
    業銀行信用卡部（下稱大安銀行）行員己○○、證人即富邦商業銀行信用卡部（
    下稱富邦銀行）組長辛○○、證人即中國信託商業銀行信用卡部（下稱中國信託
    ）行員癸○○、證人即屏東第一信用合作社（現更名為聯信商業銀行，下稱聯信
    商銀）行員庚○○、證人即花旗商業銀行台北分行（下稱花旗銀行）副理、證人
    即玉山銀行信用卡中心辦事員乙○○、證人即花旗銀行副理陳浩財等人分別於警
    詢中陳述附表一所示之信用卡均屬偽造，與同案被告郭守益於警詢、偵查及另案
    審理中供稱因其付不出維修汽車之費用而以0000000000行動電話聯絡
    被告與「小李」到勝騏公司，由「小李」持信用卡刷卡消費等情均相符合（見九
    十年度偵字第一五八二０號卷第十五至二四頁、台灣板橋地方法院檢察署九十年
    度偵字第五一六三號卷第八、九、十四、十五、八二至八四、一０六、一０七頁
    、台灣板橋地方法院九十二年度訴字第五０八號卷第七八至八一頁），並有變造
    之郭龍輝駕駛執照、戊○○國民
    表二編號一至十二號被告偽造署押於其上之簽帳單影本十二張、附表二編號十四
    號之簽帳單二張（分別為商店自存聯、聯合信用卡中心存查聯，客戶留存聯則已
    交由「小李」取走）、玉山銀行壬○○消費明細、聯合信用卡處理中心（下稱聯
    合信用卡中心）九十二年二月七日（92）聯卡商管字第０四二號函、中國信託陳
    報狀、玉山銀行九十二年二月二十四日玉卡字第０三０二一二０一號函、富邦銀
    行九十二年二月十四日（九十二）富邦信卡字第０六六號函、台北銀行消費金融
    部九十二年二月十七日函、聯信商銀九十二年二月十八日（91）聯信銀信字第０
    二一八號函、ＶＩＳＡ國際組織台灣分公司九十二年三月二十一日函、台新國際
    商業銀行（下稱台新銀行）九十二年四月二日台新信卡字第九二００九一號函、
    萬事達卡國際組織台北辦事處九十二年四月一日九十二萬台公字第００二號函等
    附卷足稽（見第一五二八０號偵查卷第三二、三四至三八、三九、四三頁、本院
    卷一第八八至八九、九一至一００、一一二至一一六、一二０至一二四、一四九
    至一五一頁），足證附表一所示之十九張信用卡均屬偽造，是前述證據均可佐被
    告此部分任意性自白與事實相符，可採為本案認定事實之證據。惟被告矢口否認
    有附表二編號十三、十四號之行使偽造私文書、行使偽造之信用卡等犯行，辯稱
    ：九十年八月四日當天係「小李」要伊開車載他至勝騏公司，伊並未參與此事，
    且亦未收取七千元云云。
二、經查：
  (一)被告雖於偵查及本院審理中均供稱：變造之郭龍輝駕駛執照與戊○○國民
    是「青龍」在三月間變造好後給他的等詞，然郭龍輝之駕駛執照係郭龍輝於九十
    年三月三十一日凌晨二時許將車停放在台中市○○路○段台中市警察局對面，因
    車門未鎖而遭竊賊侵入車內偷走皮夾，其內即包括駕駛執照一張乙節，已據證人
    郭龍輝於警詢中詳述（見第一五八二０號偵查卷第十五頁反面），被告自不可能
    在三月三十一日凌晨二時許前即取得該變造之駕駛執照，是應以證人郭龍輝所述
    為真，被告收受該變造之駕駛執照與國民
    時許後之某日。
  (二)被告又於本院調查中陳稱附表一編號一至十七號偽造之信用卡是「蝌蚪」放在伊
    登記住宿之豪帝飯店保險櫃中而交付予伊的云云，然其亦坦承附表二編號一至十
    二號的刷卡消費係伊所為（見本院卷二之九十三年五月三日審判筆錄），且經以
    肉眼觀察該十二紙簽帳單，其上「郭龍輝」簽名之字跡大小、筆順、運筆方式及
    「輝」字左邊「光」字的右下方一撇均連續至右邊的「軍」字下方等特徵，足證
    該十二筆簽帳單上之簽名確為被告所為，惟其編號一之消費時間係於九十年七月
    十一日，是「蝌蚪」交付偽造信用卡之時間應是在此之前，被告稱是伊住宿於豪
    帝飯店當天所交付乙節，即不足採信。
  (三)另被告於本院第一次調查中雖僅稱附表一編號二、十三、十五、十六之偽造信用
    卡背面之簽名為伊所簽（見本院卷一第七一頁），然其後於本院審理中均已坦承
    不諱（見本院卷二之九十三年五月三日審判筆錄），且經以肉眼觀察附表一編號
    五、七、十七號之偽造信用卡背面「郭龍輝」簽名亦均與其坦承之附表一編號二
    、十三、十五、十六號簽帳單部分有如上(二)所述之相同特徵，因此，應以被告於
    本院審理中所供較為實在。又附表一編號一偽造信用卡背面之「Ｌｉｎｇ」簽名
    ，與被告坦承為其簽名消費之附表二編號六、七、九、十、十一號「Ｌｉｎｇ」
    簽名相同，亦可佐其於本院審理中之自白確與事實相符，是附表一編號一號偽造
    信用卡背面「Ｌｉｎｇ」簽名與編號二、五、七、十三、十五、十六、十七號偽
    造信用卡背面之「郭龍輝」簽名均為被告所偽造。
　(四)次查，於九十年八月四日二十時五十四分，同案被告郭守益因欲支付勝騏公司之
  　車輛維修費用二萬元（含稅二萬一千六百元），乃由與被告、郭守益同時在場之
    「小李」持不詳之人所偽造之附表一編號十八號信用卡於曜聖輪胎行刷卡而加以
    行使，惟因原申請人已轉換卡別為白金卡，乃因資料不符而未能完成刷卡消費，
    復由「小李」持不詳之人所偽造之附表一編號十九號信用卡刷卡消費而行使之，
    並由「小李」於信用卡簽帳單偽造「李修平」之署押，持交曜聖輪胎行負責人余
    政芳而行使之，完成交易等情，業據告訴代理人即花旗銀行副理陳皓財、證人即
    勝騏公司修護廠廠長戴金松、證人即曜聖輪胎行負責人余政芳等人於另案警詢及
    偵查中指（證）述明確（見第五一六三號偵查卷第十二至十六、八二至八四頁）
    ，並有汽車修繕單、寄存單各一紙、附表二編號十四號之信用卡簽帳單第二聯〈
    商店自存聯〉、第三聯〈聯合信用卡中心存查聯〉）各一紙、信用卡刷卡消費明
    細一紙、花旗銀行台北分行九十一年四月十日（91）消信字第一二一四號函等附
    卷足憑（見第五一六三號偵查卷第二九、三一、三十、三二、八九頁）。
  (五)證人戴金松於偵查中雖僅能指認同案被告郭守益是開車前去請求維修之車主，而
    不能指認被告，證人余政芳亦不能指認被告（見第五一六三號偵查卷第九八頁反
    面），但其均稱當天是三人一起去，被告亦坦承當天有開車載「小李」到勝騏公
    司，進去刷卡的是「小李」與郭守益，0000000000號行動電話是伊使
    用的電話等語（見第五０八號審理卷第七九、八十、九一頁），若被告確實不知
    「小李」是持偽造之信用卡到勝騏公司刷卡，其何以知悉進去刷卡的人是「小李
    」與郭守益，而同案被告郭守益用以聯絡「小李」到勝騏公司刷卡之電話又恰巧
    是上開被告所使用之電話？且同案被告郭守益自警詢、偵查及至審理中均始終供
    承：「廖董」留了0000000000之行動電話給他聯絡「小李」，「小李
    」刷了卡之後，有拿了七千元給丙○○等情（見第五一六三號偵查卷第八、八三
    頁反面、第五０八號審理卷第四三、七九、八十頁），復有遠傳電信股份有限公
    司風險管制中心所出具之行動電話0000000000號基本資料一紙在卷可
    參（見第五一六三號偵查卷第三十五頁），而同案被告郭守益與被告先前既不相
    識，無何嫌隙，且其若有心推諉，何不逕指由「小李」收受該七千元，況此亦不
    影響同案被告郭守益自身罪責之成立，是衡情同案被告郭守益此部分之供述堪認
    屬實，是被告若未參與其事，又不知「小李」持偽造之信用卡刷卡消費，其為何
    收受該七千元？又被告竟始終無法提供「小李」之姓名、年籍供追查，是其空言
    否認附表二編號十三、十四號部分犯行，無非圖卸之詞，亦無足採信。
　(六)綜上所述，本案事證已臻明確，被告犯行洵堪認定，應依法論科。
三、按在信用卡背面簽名欄簽名，自形式上觀察，即足以表示信用卡之簽名者於信用
    卡有效期間內有權使用該信用卡之辨識及證明，並非依習慣或特約表示一定用意
    之證明，性質上屬私文書之一種，最高法院八十八年度台上字第五七三０號判決
    意旨即採此見解，而刑法第二百零一條之一於九十年六月二十日經總統令增訂公
    布，並於同年六月二十二日生效施行後，依該條第二項行使偽造信用卡等罪名，
    所規範保護之客體乃係信用卡、金融卡、儲值卡等相類作為簽帳、轉帳、提款支
    付工具之「電磁紀錄物」，該條第一項之偽造、變造信用卡等罪名，如意圖供行
    使之用而完成偽製信用卡等電磁紀錄物，其犯罪即屬既遂，有無在偽造信用卡背
    面簽名欄偽造簽名，要與偽造信用卡等罪名之犯罪構成要件無涉。蓋信用卡背面
    之簽名欄，乃為信用卡獨有，而為其他金融卡、儲值卡所無，其用意乃用以表示
    信用卡之簽名者於信用卡有效期間內有權使用該信用卡之辨識及證明，以防止他
    人持以盜用簽帳交易，顯與在票據背面上背書轉讓之署押相類，是於信用卡背面
    簽名欄偽造他人簽名署押，即屬偽造私文書，而與偽造電磁紀錄物之偽造信用卡
    ，顯屬兩種不同之犯罪行為態樣及刑罰規範保護法益，此就實務上時有截取發卡
    銀行所寄送之他人真正信用卡，並於背面空白簽名欄上偽造他人簽名後而冒用他
    人名義持以簽帳之犯罪態樣或兼有出售已於空白簽名欄完成偽造簽名之偽造信用
    卡以供行使之犯罪態樣即明。是刑法上行使偽造信用卡（電磁紀錄物）與行使信
    用卡背面偽造簽名之用以之辨識及證明有權使用者之偽造私文書，乃屬分立不同
    之犯罪行為樣態，自無所謂刑法第二百零一條之一增訂後，行使偽造信用卡當然
    涵攝包括有行使偽造私文書之性質或行使偽造信用卡與偽造私文書間具有高、低
    度行為關係，而為之所吸收不另論罪之情形。次按信用卡之特約商店所交付與信
    用卡持卡人簽名之簽帳單，性質與收據相同，係用以證明持有人已收受特約商店
    所交付之財物或已在特約商店消費之事實，該特約商店可據為向發卡銀行請求付
    款之憑證，應屬私文書之性質。
四、查本件被告提供自己照片變造遭竊之郭龍輝駕駛執照與戊○○國民
    ，並持變造之郭龍輝駕駛執照前往豪帝飯店、豪城飯店登記住宿，以表明自己是
    郭龍輝欲住宿之意，又於附表一編號一、二、五、七、十三、十五至十七號偽造
    信用卡背面偽造「Ｌｉｎｇ」、「郭龍輝」之簽名後，持至附表二編號一至十四
    號之特約商店刷卡消費，並於簽帳單上偽造「Ｌｉｎｇ」、「郭龍輝」、「李修
    平」署押後提出於特約商店，各足以生損害於公路機關、戶政機關對於駕駛執照
    、國民身分管理之正確性與郭龍輝、戊○○、「Ｌｉｎｇ」、「李修平」、各特
    約商店、及各發卡銀行對信用卡管理之正確性。是核被告所為係犯刑法第二百零
    一條之一第二項前段之行使偽造之信用卡罪、第二百十六條、第二百十二條行使
    變造特種文書罪、第二百十六條、第二百十條之行使偽造私文書罪（含行使簽帳
    單及於該信用卡背面偽造署押所構成之偽造私文書）、第三百四十九條第一項收
    受贓物罪。被告及「青龍」就行使變造特種文書罪部分，與同案被告郭守益及「
    小李」就附表二編號十三、十四號之行使偽造之信用卡罪及行使偽造私文書罪部
    分分別有犯意聯絡及行為分擔，各應論以共同正犯。被告一次收受變造之郭龍輝
    駕駛執照與戊○○國民
    ，均各侵犯數法益，均係一行為觸犯數罪名，均為想像競合犯，應依刑法五十五
    條各從一重處斷。而被告意圖供行使之用收受偽造之信用卡後進而行使之，則其
    收受偽造信用卡之低度行為應為行使之高度行為所吸收，又被告與「小李」分別
    於簽帳單上偽造「郭龍輝」、「Ｌｉｎｇ」、「李修平」署押之行為，係偽造簽
    帳單私文書之階段行為，而偽造簽帳單私文書之低度行為為行使之高度行為所吸
    收，均不另論罪（又行使偽造之信用卡，無非意在藉此詐得他人財物或免予支付
    消費金額之利益，當然含有詐欺之本質，毋庸再論以詐欺罪，公訴人認應另論以
    詐欺得利罪，尚有誤會，附此敘明）。其先後行使變造特種文書、行使偽造之信
    用卡、行使偽造私文書（於信用卡背面偽造署押）、行使偽造私文書（於簽帳單
    上偽造署押，附表二編號十三號因未完成交易無偽造私文書，應予除外）等犯行
    ，均時間緊接、方法相同、觸犯構成要件相同之罪名，顯係各基於概括之犯意為
    之，均係連續犯，均應依刑法第五十六條之規定論以一罪，並均依法加重其刑。
    被告為隱藏遭通緝之身分而收受並變造遭竊之郭龍輝駕駛執照、戊○○國民身分
    證，進而以「郭龍輝」名義登記住宿及行使偽造之信用卡刷卡消費，是其所犯上
    開行使變造特種文書罪、行使偽造之信用卡罪、行使偽造私文書罪及收受贓物罪
    之間，各有方法、目的之牽連犯裁判上一罪關係，應依刑法第五十五條之規定，
    從一重之行使偽造之信用卡罪處斷。末查被告前有如事實欄一所載犯罪科刑，甫
    於八十九年十一月三十日執行完畢，有臺灣高等法院被告全國前案紀錄表、台灣
    高等法院檢察署刑案紀錄簡覆表在卷可稽，其於五年內再犯本件有期徒刑以上之
    罪，應依刑法第四十七條之規定論以累犯，並依法遞加重其刑。爰審酌被告貪圖
    一己之私利而為本案犯行、所持有與行使之偽造信用共有十九張，其行為對社會
    所生之危害不可謂不大，因行使偽造信用卡所詐得之財物及利益總計價值十萬一
    千二百六十二元，犯罪後坦承部分犯行，態度尚可，與其犯罪動機、目的、手段
    、品行、智識程度等一切情狀，量處如主文所示之刑。
五、附表二編號六至十四號部分犯行雖未據檢察官起訴（編號十三、十四部分雖經台
    灣板橋地方法院檢察署檢察官以九十一年度偵字第五一六三號向台灣板橋地方法
    院提起公訴，並經該院以九十二年度訴字第五０八號判決判處有期徒刑七月，然
    按同一案件繫屬於有管轄權之數法院者，由繫屬在先之法院審判之；又案件有依
    第八條規定不得為審判者，應諭知不受理之判決，刑事訴訟法第八條、第三百零
    三條第七款分別定有明文，查本案係於九十一年十二月二十四日繫屬本院，而台
    灣板橋地方法院之前開案件係於九十二年二月十二日始繫屬該院，有台灣高等法
    院被告全國前案紀錄表可稽，並經本院調閱前開案卷屬實，而二案犯罪事實復有
    裁判上一罪關係，揆諸前開規定，自應由本院一併審理，且台灣板橋地方法院前
    揭判決亦經台灣高等法院以九十二年度上訴字第三三四一號判決原判決撤銷，並
    改判公訴不受理在案確定，有該判決在卷可佐，併此敘明），然因與已起訴且判
    決有罪部分有連續犯之裁判上一罪關係，應為起訴效力所及，基於審判不可分之
    原則，本院應併予審理。
六、扣案變造之「郭龍輝」駕駛執照及「戊○○」國民
    ，為供被告犯本案所用之物，且為被告所有，業據其供承在卷，應依刑法第三十
    八條第一項第二款規定宣告沒收；扣案如附表一編號一至十七號之偽造信用卡與
    未扣案之附表一編號十八、十九號偽造信用卡（不能證明業已滅失），不問屬於
    犯人與否，均應依刑法第二百零五條規定沒收（各該信用卡背面偽造之署押因該
    信用卡已宣告沒收而一併沒收，爰不另依刑法第二百十九條規定宣告沒收）；扣
    案如附表二編號一至五號所示簽帳單私文書（客戶留存聯）為供被告犯本案所用
    之物，且係被告刷卡消費後由特約商店交付持卡人即被告者，為被告所有，另編
    號六至十四號之簽帳單私文書（客戶留存聯）雖未扣案，然均係供被告或共犯「
    小李」犯本案所用之物，亦係特約商店交付持卡人即被告或共犯「小李」者，不
    能證明業已滅失，均應依刑法第三十八條第一項第二款規定宣告沒收之（除編號
    十三號因未完成消費無刷卡之簽名外，餘簽帳單上偽造之「郭龍輝」、「Ｌｉｎ
    ｇ」、「李修平」之署名因該簽帳單已宣告沒收而一併沒收，亦不另依刑法第二
    百十九條規定宣告沒收之）；另附表二所示各筆消費之商店自存聯或聯合信用卡
    中心存查聯，均已持交特約商店或聯合信用卡中心，而非屬被告或共同正犯「小
    李」所有，惟其內之偽造之「郭龍輝」署押十三枚、「Ｌｉｎｇ」署押九枚、「
    李修平」署押二枚（附表二編號三、十號為電子簽帳單，有該簽帳單影本附卷，
    係一式二聯，又編號十三號部分因未完成交易，故無偽造之署押），仍應依刑法
    第二百十九條之規定宣告沒收。
七、公訴意旨另以：附表二編號十五、十六號部分犯行亦涉有刑法行使偽造信用卡罪
    嫌及行使偽造私文書罪嫌，然查，被告曾於偵查中否認有偽造「廖俊雄」之簽名
    ，且經以肉眼觀察該二紙簽帳單上「郭龍輝」、「廖俊雄」之簽名，其字跡大小
    、運筆方式與前揭被告於信用卡背面及簽帳單上偽造之中文字「郭龍輝」有明顯
    之不同，尤以被告所寫之「輝」字，將「光」字的右下方一撇連續至「軍」字下
    方，此迥異於一般人之寫法並未在附表二編號十五號之簽名出現，是難認為該二
    次刷卡消費係被告所為，亦無證據證明係由其他共犯所犯，此外，復查無其他積
    極證據足證被告有公訴人所指此部分犯行，惟公訴人認為此部分與前開經本院認
    定有罪部分有連續犯之裁判上一罪關係，爰不另為無罪之諭知，亦併此說明。
據上論斷，應依刑事訴訟法第二百九十九條第一項前段，刑法第二十八條、第五十六
條、第二百零一條之一第二項、第二百十六條、第二百十條、第二百十二條、第三百
四十九條第一項、第五十五條、第四十七條、第三十八條第一項第二款、第二百零五
條、第二百十九條，罰金罰鍰提高標準條例第一條前段，判決如主文。
本案經檢察官蕭斌志到庭執行職務
中　　華　　民　　國　　　九十三　　年　　  　五　　　月　　　十七　　　日
                                     臺灣臺北地方法院刑事第四庭
                                         審判長法　官  黃雅芬
                                               法　官  楊代華
                                               法　官  黎惠萍
右正本證明與原本無異。
如不服本判決，應於判決送達後十日內向本院提出上訴狀（應抄附繕本）。告訴人或
被害人如對於本判決不服者，應具備理由請求檢察官上訴，其上訴期間之計算係以檢
察官收受判決正本之日期為準。
                                               書記官  楊麗娟
中　　華　　民　　國　　　九十三　　年　　  　五　　　月　　　十八　　　日
附錄本案論罪科刑法條全文
刑法第二百零一條之一第二項、第二百十六條、第二百十條、第二百十二條、第三百
四十九條第一項
中華民國刑法第二百零一條之一
意圖供行使之用，而偽造、變造信用卡、金融卡、儲值卡或其他相類作為簽帳、提款
、轉帳或支付工具之電磁紀錄物者，處一年以上七年以下有期徒刑，得併科三萬元以
下罰金。
行使前項偽造、變造之信用卡、金融卡、儲值卡或其他相類作為簽帳、提款、轉帳或
支付工具之電磁紀錄物，或意圖供行使之用，而收受或交付於人者，處五年以下有期
徒刑，得併科三萬元以下罰金。
中華民國刑法第二百一十六條
(行使偽造變造或登載不實之文書罪)
行使第二百十條至第二百十五條之文書者，依偽造、變造文書或登載不實事項或使登
載不實事項之規定處斷。
中華民國刑法第二百一十條
(偽造變造私文書罪)
偽造、變造私文書，足以生損害於公眾或他人者，處五年以下有期徒刑。
中華民國刑法第二百一十二條
(偽造變造特種文書罪)
偽造、變造護照、旅券、免許證、特許證及關於品行、能力服務或其他相類之證書、
介紹書，足以生損害於公眾或他人者，處一年以下有期徒刑、拘役或三百元以下罰金
。
中華民國刑法第三百四十九條
收受贓物者，處三年以下有期徒刑、拘役或五百元以下罰金。
搬運、寄藏、故買贓物或為牙保者，處五年以下有期徒刑、拘役或科或併科一千元以
下罰金。
因贓物變得之財物，以贓物論。
~G2X10V20T40Ｚ000000000000000000000000000R
附表一：
┌───┬────────┬────────────────┬──────────┬───────────┬─────────┐
│編號  │偽  造  時  間  │  偽  造  之  信  用  卡        │  偽  造  方  法    │偽造之署押及數量      │備註              │
│      │                │                                │                    │                      │                  │
├───┼────────┼────────────────┼──────────┼───────────┼─────────┤
│一    │九十年七月十日前│玉山銀行信用卡                  │綽號「蝌蚪」之男子偽│「Ｌｉｎｇ」署押一枚  │持該信用卡消費（詳│
│　    │某日            │（卡號：000000000000│造完成後，交與丙○○│                      │附表二編號六、七、│
│      │                │　　　　６１０６）              │使用                │                      │九、十、十一）    │
│      │                │                                │                    │                      │                  │
├───┼────────┼────────────────┼──────────┼───────────┼─────────┤
│二    │九十年七月十日前│玉山銀行信用卡                  │同右                │「郭龍輝」署押一枚    │持該信用卡消費（詳│
│      │某日            │（卡號：000000000000│                    │                      │附表二編號八、十二│
│      │                │　　　　７１０７）              │                    │                      │）                │
│      │                │                                │                    │                      │                  │
├───┼────────┼────────────────┼──────────┼───────────┼─────────┤
│三　  │九十年七月十日前│中國信託信用卡                  │同右                │「甲○○」署押一枚    │（非被告偽造之署押│
│      │某日            │（卡號：000000000000│                    │                      │）                │
│      │                │　　　　１７７４）              │                    │                      │                  │
├───┼────────┼────────────────┼──────────┼───────────┼─────────┤
│四    │九十年七月十日前│花旗銀行信用卡                  │同右                │（空白）              │                  │
│      │某日            │（卡號：000000000000│                    │                      │                  │
│      │                │　　　　０４１０）              │                    │                      │                  │
├───┼────────┼────────────────┼──────────┼───────────┼─────────┤
│五    │九十年七月十日前│花旗銀行信用卡                  │同右                │「郭龍輝」署押一枚    │                  │
│      │某日            │（卡號：000000000000│                    │                      │                  │
│      │                │　　　　９６０７）              │                    │                      │                  │
├───┼────────┼────────────────┼──────────┼───────────┼─────────┤
│六    │九十年七月十日前│花旗銀行信用卡                  │同右                │「ＹＩ」署押一枚      │（非被告偽造之署押│
│      │某日            │（卡號：000000000000│                    │                      │）                │
│      │                │　　　　５６０１）              │                    │                      │                  │
├───┼────────┼────────────────┼──────────┼───────────┼─────────┤
│七    │九十年七月十日前│花旗銀行信用卡                  │同右                │「郭龍輝」署押一枚    │持該信用卡消費（詳│
│      │某日            │（卡號：000000000000│                    │                      │附表二編號一）    │
│      │                │　　　　１００４）              │                    │                      │                  │
├───┼────────┼────────────────┼──────────┼───────────┼─────────┤
│八    │九十年七月十日前│聯合商銀（原屏東一信）信用卡    │同右                │「郭文惠」署押一枚    │（非被告偽造之署押│
│      │某日            │（卡號：000000000000│                    │                      │）                │
│      │                │　　　　１００９）              │                    │                      │                  │
│      │                │                                │                    │                      │                  │
├───┼────────┼────────────────┼──────────┼───────────┼─────────┤
│九    │九十年七月十日前│大安銀行信用卡                  │同右                │（空白）              │                  │
│      │某日            │（卡號：000000000000│                    │                      │                  │
│      │                │　　　　５４０５）              │                    │                      │                  │
├───┼────────┼────────────────┼──────────┼───────────┼─────────┤
│十    │九十年七月十日前│富邦銀行信用卡                  │同右                │（空白）              │                  │
│      │某日            │（卡號：000000000000│                    │                      │                  │
│      │                │　　　　４５０４）              │                    │                      │                  │
├───┼────────┼────────────────┼──────────┼───────────┼─────────┤
│十一  │九十年七月十日前│花旗銀行（國外銀行）信用卡      │同右                │「Ｃｈａｎｇ」署押一枚│（非被告偽造之署押│
│      │某日            │（卡號：000000000000│                    │                      │）                │
│      │                │　　　　８６３９）              │                    │                      │                  │
├───┼────────┼────────────────┼──────────┼───────────┼─────────┤
│十二  │九十年七月十日前│中國信託商業銀行（國外銀行）信用│同右                │「郭文惠」署押一枚    │（非被告偽造之署押│
│      │某日            │卡                              │                    │                      │）                │
│      │                │（卡號：000000000000│                    │                      │                  │
│      │                │　　　　００３３）              │                    │                      │                  │
├───┼────────┼────────────────┼──────────┼───────────┼─────────┤
│十三  │九十年七月十日前│台北銀行（國外銀行）信用卡      │同右                │「郭龍輝」署押一枚    │                  │
│      │某日            │（卡號：000000000000│                    │                      │                  │
│      │                │　　　　１０２９）              │                    │                      │                  │
├───┼────────┼────────────────┼──────────┼───────────┼─────────┤
│十四  │九十年七月十日前│台北銀行（國外銀行）信用卡      │同右                │（空白）              │                  │
│      │某日            │（卡號：000000000000│                    │                      │                  │
│      │                │　　　　４７０３）              │                    │                      │                  │
├───┼────────┼────────────────┼──────────┼───────────┼─────────┤
│十五  │九十年七月十日前│富邦銀行（國外銀行）信用卡      │同右                │「郭龍輝」署押一枚    │                  │
│      │某日            │（卡號：000000000000│                    │                      │                  │
│      │                │　　　　６３７０）              │                    │                      │                  │
├───┼────────┼────────────────┼──────────┼───────────┼─────────┤
│十六  │九十年七月十日前│ＤＢＳ　ＣＡＲＤ　ＣＥＮｔＲＥ信│同右                │「郭龍輝」署押一枚    │持該信用卡消費（詳│
│      │某日            │用卡                            │                    │                      │附表二編號三、四、│
│      │                │（卡號：000000000000│                    │                      │五）              │
│      │                │　　　　５０７２）              │                    │                      │                  │
├───┼────────┼────────────────┼──────────┼───────────┼─────────┤
│十七  │九十年七月十日前│富邦銀行（國外銀行）信用卡      │同右                │「郭龍輝」署押一枚    │                  │
│      │某日            │（卡號：000000000000│                    │                      │                  │
│      │                │　　　　５８４３）              │                    │                      │                  │
├───┼────────┼────────────────┼──────────┼───────────┼─────────┤
│十八  │（不詳日期）    │花旗銀行信用卡                  │（不詳之人偽造）    │（不詳姓名之署押）    │持該信用卡消費（詳│
│      │                │（卡號：000000000000│                    │                      │附表二編號十三），│
│      │                │　　　　５９０６）              │                    │                      │惟未完成交易      │
├───┼────────┼────────────────┼──────────┼───────────┼─────────┤
│十九  │（不詳日期）    │花旗銀行信用卡                  │（不詳之人偽造）    │「李修平」署押一枚    │持該信用卡消費（詳│
│      │                │（卡號：000000000000│                    │                      │附表二編號十四）  │
│      │                │        ６６０５）              │                    │                      │                  │
└───┴────────┴────────────────┴──────────┴───────────┴─────────┘
附表二：
┌───┬─────────┬───────┬────────┬────────┬────────┬───────────┬─────┐
│編號  │偽（變）造之文書  │消費時間      │消費地點        │消費金額（新台幣│偽造之署押及數量│使用之信用卡          │備註      │
│      │                  │              │                │）              │                │                      │          │
├───┼─────────┼───────┼────────┼────────┼────────┼───────────┼─────┤
│一    │匯豐銀行簽帳單    │九十年七月十一│ＨＯＭＥＸＰＯ  │二萬九千一百三十│「郭龍輝」署押三│花旗銀行信用卡（卡號：│          │
│      │                  │日            │ＣＯＲＰ        │二元            │枚（一式三聯）  │00000000000│          │
│      │                  │              │                │                │                │８１００４）          │          │
├───┼─────────┼───────┼────────┼────────┼────────┼───────────┼─────┤
│二    │荷蘭銀行簽帳單    │九十年七月十一│ＲＯＹＡＬ　    │四千三百七十八元│「郭龍輝」署押三│ＤＢＳ　Ｃａｒｄ　Ｃｅ│          │
│      │                  │日            │ＰＡＬＡＣＥ　  │                │枚（一式三聯）  │ｎｔｒｅ信用卡（卡號：│          │
│      │                  │              │ＨＯＴＥＬ      │                │                │00000000000│          │
│      │                  │              │                │                │                │５５０７２）          │          │
├───┼─────────┼───────┼────────┼────────┼────────┼───────────┼─────┤
│三    │藍洋沙灘咖啡館簽帳│九十年七月十一│藍洋沙灘咖啡館  │二千九百零四元整│「郭龍輝」署押二│ＤＢＳ　Ｃａｒｄ　Ｃｅ│（電子簽帳│
│      │單                │日            │                │                │枚（一式二聯）  │ｎｔｒｅ信用卡（卡號：│單）      │
│      │                  │              │                │                │                │00000000000│          │
│      │                  │              │                │                │                │５５０７２）          │          │
├───┼─────────┼───────┼────────┼────────┼────────┼───────────┼─────┤
│四    │荷蘭銀行簽帳單    │九十年七月十二│ＲＯＹＡＬ　    │四千三百七十八元│「郭龍輝」署押三│ＤＢＳ　Ｃａｒｄ　Ｃｅ│          │
│      │                  │日            │ＰＡＬＡＣＥ　  │                │枚（一式三聯）  │ｎｔｒｅ信用卡（卡號：│          │
│      │                  │              │ＨＯＴＥＬ      │                │                │00000000000│          │
│      │                  │              │                │                │                │５５０７２）          │          │
├───┼─────────┼───────┼────────┼────────┼────────┼───────────┼─────┤
│五    │財團法人聯合信用卡│九十年七月十四│景昌汽車商行    │二萬元整        │「郭龍輝」署押三│卡號：00000000│          │
│      │處理中心簽帳單    │日            │                │                │枚（一式三聯）  │00000000      │          │
│      │                  │              │                │                │                │                      │          │
├───┼─────────┼───────┼────────┼────────┼────────┼───────────┼─────┤
│六    │財團法人聯合信用卡│九十年七月十六│ＬＵＮＧ　      │五千二百元整    │「Ｌｉｎｇ」署押│玉山銀行信用卡（卡號：│          │
│      │處理中心簽帳單    │日十九時五十一│ＮＩＡＮ        │                │三枚（一式三聯）│00000000000│          │
│      │                  │分            │（龍年輪胎行）  │                │                │３６１０６）          │          │
├───┼─────────┼───────┼────────┼────────┼────────┼───────────┼─────┤
│七    │匯豐銀行簽帳單    │九十年七月十七│ＨＯＰＥ　ＣＩＴ│三千五百八十元整│「Ｌｉｎｇ」署押│玉山銀行信用卡（卡號：│          │
│      │                  │日十二時二分  │Ｙ　ＨＯＴＥＬ  │                │三枚（一式三聯）│00000000000│          │
│      │                  │              │（豪城飯店）    │                │                │３６１０６）          │          │
├───┼─────────┼───────┼────────┼────────┼────────┼───────────┼─────┤
│八    │匯豐銀行簽帳單    │九十年七月十八│ＨＯＰＥ　ＣＩＴ│三千三百六十元整│「郭龍輝」署押三│玉山銀行信用卡（卡號：│          │
│      │                  │日            │Ｙ　ＨＯＴＥＬ  │                │枚（一式三聯）  │00000000000│          │
│      │                  │              │（豪城飯店）    │                │                │５７１０７）          │          │
├───┼─────────┼───────┼────────┼────────┼────────┼───────────┼─────┤
│九    │匯豐銀行簽帳單    │九十年七月十八│ＲＯＹＡＬ　ＢＥ│二千八百八十元整│「Ｌｉｎｇ」署押│玉山銀行信用卡（卡號：│          │
│      │                  │日三時二十九分│ＳＴ　ＨＯＴＥＬ│                │三枚（一式三聯）│00000000000│          │
│      │                  │              │（豪帝飯店）    │                │                │３６１０６）          │          │
├───┼─────────┼───────┼────────┼────────┼────────┼───────────┼─────┤
│十    │匯豐銀行簽帳單    │九十年七月十八│ＲＯＹＡＬ　ＢＥ│二千四百元整    │「Ｌｉｎｇ」署押│玉山銀行信用卡（卡號：│（電子簽帳│
│      │                  │日十四時十三分│ＳＴ　ＨＯＴＥＬ│                │二枚（一式二聯）│00000000000│單）      │
│      │                  │              │（豪帝飯店）    │                │                │３６１０６）          │          │
├───┼─────────┼───────┼────────┼────────┼────────┼───────────┼─────┤
│十一  │中國信託商業銀行簽│九十年七月十九│統一超商武盛門市│八百元整        │「Ｌｉｎｇ」署押│玉山銀行信用卡（卡號：│          │
│      │帳單              │日零時五分    │                │                │三枚（一式三聯）│00000000000│          │
│      │                  │              │                │                │                │３６１０６）          │          │
├───┼─────────┼───────┼────────┼────────┼────────┼───────────┼─────┤
│十二  │簽帳單            │九十年七月二十│中國石油公司復興│六百五十元整    │「郭龍輝」署押三│玉山銀行信用卡（卡號：│          │
│      │                  │日三時十九分  │北路加油站      │                │枚（一式三聯）  │00000000000│          │
│      │                  │              │                │                │                │５７１０７）          │          │
├───┼─────────┼───────┼────────┼────────┼────────┼───────────┼─────┤
│十三  │財團法人聯合信用卡│九十年八月四日│曜聖輪胎行      │二萬一千六百元整│（未完成交易，無│花旗銀行信用卡（卡號：│          │
│      │處理中心簽帳單    │二十時五十四分│                │                │署押）          │00000000000│          │
│      │                  │              │                │                │                │７５９０６）          │          │
├───┼─────────┼───────┼────────┼────────┼────────┼───────────┼─────┤
│十四  │財團法人聯合信用卡│九十年八月四日│勝騏汽車公司    │二萬一千六百元整│「李修平」署押三│花旗銀行信用卡（卡號：│          │
│      │處理中心簽帳單    │              │                │                │枚（一式三聯）  │00000000000│          │
│      │                  │              │                │                │                │５６６０５）          │          │
├───┼─────────┼───────┼────────┼────────┼────────┼───────────┼─────┤
│十五  │財團法人聯合信用卡│九十年七月十日│                │三萬八千元整    │「郭龍輝」署押三│卡號：00000000│          │
│      │處理中心簽帳單    │              │                │                │枚              │00000000      │          │
├───┼─────────┼───────┼────────┼────────┼────────┼───────────┼─────┤
│十六  │財團法人聯合信用卡│九十年七月十日│                │三萬二千元整    │「廖俊雄」署押三│卡號：00000000│          │
│      │處理中心簽帳單    │              │                │                │枚              │00000000      │          │
└───┴─────────┴───────┴────────┴────────┴────────┴───────────┴─────┘
